臺灣新竹地方法院刑事判決
110年度交易字第644號  
公  訴  人  臺灣新竹地方檢察署檢察官
被      告  陳冠志


上列被告因公共危險案件，經檢察官聲請簡易判決處刑（110年
度撤緩偵字第61號），本院認不宜逕以簡易判決處刑（110年度
竹北交簡字第322號），改依通常程序審理，判決如下：
    主  文
甲○○無罪。
    理  由
一、聲請簡易判處刑意旨略以：被告甲○○於民國109年10月17日11
    時許，在新竹縣○○市○○○街000號住所附近，飲用含有酒精成
    分之保力達2杯後，明知酒後不能駕駛動力交通工具，仍基於
    酒後駕駛動力交通工具之犯意，於同日上午11時30分許，駕
    駛車牌號碼000-0000號普通重型機車上路，前往址設新竹縣○○
    市○○路000號之「孫東寶牛排店」上班，嗣於同日下午1時30
    分許返家休息，再於下午4時許，騎車前往「孫東寶牛排店
    」上班，於下午4時9分許，行經新竹縣竹北市三民路與三民
    路268巷之交岔路口時，因陳偉豪駕駛之車牌號碼000-0000
    號普通重型機車與張維翰駕駛之車牌號碼000-000號發生碰
    撞，甲○○見狀閃避不及，自後方追撞陳偉豪駕駛之機車（過
    失傷害部分，未據告訴），經警獲報到場處理，發現甲○○身
    上散發酒氣，爰於同日下午4時31分許，對其施以吐氣酒精
    濃度測試，當場測得其吐氣所含酒精濃度達每公升0.23毫克，
    始查悉上情。因認被告涉犯刑法第185條之3第1項第1款之公
    共危險罪嫌等語。
二、按犯罪事實應依證據認定之，無證據不得認定犯罪事實；不
    能證明被告犯罪者，應諭知無罪之判決，刑事訴訟法第154
    條第2 項、第301 條第1 項分別定有明文。又事實之認定，
    應憑證據，如未能發現相當證據，或證據不足以證明，自不
    能以推測或擬制之方法，以為裁判基礎（最高法院40年台上
    字第86號判例意旨參照）。
三、公訴意旨認被告涉有上開犯嫌，無非以被告之自白、酒精測
     定紀錄表、呼氣酒精測試器檢定合格證書及新竹縣政府警
    察局舉發違反道路交通管理事件通知單等件為其主要論據。
四、訊據被告雖於警詢、偵訊及本院審理中就其涉犯刑法第185 
    條之3第1項第1款之公共危險罪乙節自白認罪（見109偵1196
    3卷第10頁至第13頁、第55頁，本院卷第18頁、第27頁），
    惟按被告之自白，不得作為有罪判決之唯一證據，仍應調查
    其他必要之證據，以察其是否與事實相符，刑事訴訟法第15
    6 條第2 項定有明文，是本案仍應調查其餘證據，以認定被
    告上開自白之真實性，經查：
  ㈠公訴人固主張被告體内酒精含量倒推計算代謝率，依交通部 
    運輸研究所77年8月間針對國人進行實驗研究指出約為每小
    時每公升0.0628毫克，被告於109年10月17日下午4時31分許
    接受酒測，測得呼氣酒精濃度為每公升0.23毫克，有酒精測
    定紀錄表、呼氣酒精測試器檢定合格證書及新竹縣政府警察
    局舉發違反道路交通管理事件通知單在卷可佐（見109偵119
    63卷第24頁至第26頁），而被告自承於同日上午11時飲用含
    酒精成分之保力達2杯，並於同日上午11時30分許駕車外出 
    ，則被告於飲酒後開始駕車當時體内所含酒精濃度均已超過
    法定之刑罰標準每公升0.25毫克等語。然：
  ⒈刑法第185條之3既經修正，即應以實際測得之酒精濃度作為 
    判斷，分別適用同條第1項第1款或第2款規定，始符合修正
    明訂酒精濃度標準值之立法意旨，倘行為人經測試未達酒精
    濃度標準值每公升0.25毫克，卻可以回溯推算認定成立刑法
    第185條之3第1項第1款，無疑架空同條項第2款之適用、重
    陷修法前之爭議。
  ⒉再者，從前開所引之呼氣酒精代謝率之文獻、研究發表或函 
    釋内容觀之，確實無從自其採樣之人數、人種、年齡區塊、
    體重、飲酒習慣等條件，判斷該實驗結果或所舉數據確實具
    有平均代表性。且飲酒後酒精代謝之快慢，與飲酒人當時之
    年齡、性別、體重、身體之疲勞程度、腹中其他食物代謝情
    形及飲酒時間之長短等因素，均息息相關，如採樣對象與被
    告案發時之條件有所差異，即可能影響被告酒後駕車時實際
    呼氣酒精濃度值之認定，而無法完全排除其實際呼氣酒精濃
    度低於每公升0.25毫克之可能。考量呼氣酒精代謝率，本有
    因人而異之可能性及誤差值存在，若採集之樣本不同，或採
    取不同之計算基準，均有可能使酒精代謝率、回溯推算之呼
    氣酒精濃度值存在多樣性之變化，在無法確定相關研究樣本
    數及其背景資料之前提下，有關酒精消退率之數值尚非屬科
    學鑑定證據，基此，被告酒後駕車上路為警逮捕時之呼氣所
    含酒精濃度，實不能概以公訴人所引上開呼氣酒精代謝率回
    溯推算認定已達每公升0.25毫克以上，而論以刑法第185條
    之3第1項第1款之罪。
  ㈡綜上，本件除被告自白外，別無其他證據可佐證被告於109 
    年10月17日上午11時30分許駕車時，其呼氣之酒精濃度已達
    每公升0.25毫克，自不得認被告有如公訴意旨所指其涉犯刑
    法第185條之3第1項第1款之公共危險罪嫌存在。
五、綜上所述，公訴意旨認定被告涉有公共危險罪所憑之證據，
    尚未達通常一般人均不致有所懷疑，而得以確信其為真實之
    程度，自難以公訴意旨所指罪嫌相繩。揆諸前揭法條及說明
     ，既不能證明被告犯罪，自應為無罪之論知。
據上論斷，應依刑事訴訟法第452條、第301條第1項前段，判決
如主文。
本案經檢察官翁旭輝聲請簡易判決處刑，檢察官孫立婷到庭執行
職務。
中　　華　　民　　國　　110 　年　　12　　月　　30　　日
                  刑事第五庭  法  官  華澹寧
以上正本證明與原本無異。
如不服本判決應於收受本判決後20日內向本院提出上訴書狀，上
訴書狀應敘述具體理由。上訴書狀未敘述上訴理由者，應於上訴
期間屆滿後20日內補提理由書狀於本院（均須按他造當事人之人
數附繕本）「切勿逕送上級法院」。
中　　華　　民　　國　　110 　年　　12　　月　　30　　日
                              書記官  吳羽君